臺灣高等法院高雄分院刑事判決　　 96年度上更(一)字第223號
上　訴　人
即　被　告　甲○○
選任辯護人　洪仁杰律師
上列上訴人因違反槍砲彈藥刀械管制條例案件，不服臺灣高雄地
方法院93年度訴字第1083號中華民國95年8月31日第一審判決（
起訴案號：臺灣高雄地方法院檢察署92年度偵字第25665 、2566
6 、25667 、25940 號、93年度偵字第1097、1902號），提起上
訴，經判決後，由最高法院發回更審，本院判決如下：
    主  文
原判決關於甲○○部分撤銷。
甲○○共同連續未經許可，製造可射發子彈具殺傷力之改造手槍
，處有期徒刑陸年，併科罰金新臺幣壹佰萬元，罰金如易服勞役
，以罰金總額與陸個月之日數比例折算。扣案如附表一編號一至
五、附表三所示之槍枝、附表二編號一、二、八所示之物，均沒
收。又連續未經許可，製造具殺傷力之子彈，處有期徒刑壹年貳
月，併科罰金新台幣貳拾萬元，減為有期徒刑柒月，併科罰金新
台幣壹拾萬元，罰金如易服勞役，以新臺幣壹仟元折算壹日。扣
案附表一編號六至十一號之子彈、附表二編號三至八之物，均沒
收。應執行有期徒刑陸年陸月，併科罰金新臺幣壹佰零伍萬元，
罰金如易服勞役，以罰金總額與陸個月之日數比例折算。扣案如
附表一、三所示之槍彈，附表二所示之物，均沒收。
    事  實
一、甲○○與已判刑確定之劉進忠明知未經許可，不得製造、持
    有槍彈。甲○○竟基於製造、持有槍枝之概括犯意，自91年
    9 月間起至92年12月6 日止，獨自或與劉進忠（僅就附表三
    部分）基於共同製造槍枝之犯意聯絡，由甲○○前往高雄市
    新興區○○○路「原宿廣場」內之「華山道具行」以每枝5,
    000 元之價格購入玩具槍後，甲○○即在高雄市○○路住處
    將玩具槍分解，並委由不知情之車床工廠代工製造金屬槍管
    ，利用其所有如附表二編號1 、2 、8 之工具，以換裝金屬
    槍管之方式，改造附表一編號1 至5 及附表三所示之可射發
    子彈具殺傷力之手槍而持有。又甲○○另行基於製造、持有
    子彈之概括犯意，於上開同期間、在其住處，以玩具金屬彈
    殼加裝鋼珠之方式，利用其所有如附表二編號3 至8 所示之
    物，改造如附表一編號9 、10、11所示之具殺傷力之子彈而
    持有。又甲○○承上開持有子彈之犯意，於92年2 月某日（
    約農曆過年時）在高雄市○○路、復興路口向姓名年籍不詳
    綽號「阿奇」之成年人，購買及收受「阿奇」贈與之附表一
    編號6 、7 、8 等具殺傷力之子彈，未經許可持有之。嗣於
    92 年12 月21日晚上因警調查高雄市○○區○○路曾長發議
    員服務處遭槍擊案件，知悉甲○○與劉進忠持有槍枝等情，
    經通知渠等到場後，渠等自白製造及持有槍彈等情，並帶同
    警方前往附表一、二、三所示等處，起獲渠等所製造、持有
    之槍彈及改造槍彈所用之工具等物，而悉上情。
    理  由
甲、程序部分：
一、證人林子楠於警詢證述與原審審理時證述內容不符，然其於
    警詢並未遭強暴脅迫等情事，業據其於警詢後接受檢察官訊
    問時陳述明確（見92年度偵字第25862 號卷第47頁），又依
    其陳述當時距離案發時間較近、且案發後即因案入監執行，
    其供述亦無來自其他被告之壓力等客觀情況，應具有較可信
    之特別情況，且為證明被告犯罪所必要者，依刑事訴訟法第
    159 條之2 規定，自有證據能力，得為證據。
二、共同被告劉進忠於警詢、偵查中及原審審理時之供述，雖屬
    傳聞證據，惟被告於本院言詞辯論終結前未聲明異議，本院
    審酌共同被告劉進忠上開陳述作成時，並無不法取供之情形
    ，認為適當，自得視為同意作為本案證據使用，依刑事訴訟
    法第159條之5第2項規定，自有證據能力，得為證據。
乙、實體部分：
一、上開事實，業據上訴人即被告甲○○於原審及本院審理時供
    承不諱，核與共同被告劉進忠於警詢、偵查中及原審審理時
    供述之情節相符，並有附表一、二、三所示之槍彈及製造槍
    彈之工具等物扣案可資佐證。該等扣案槍彈，經鑑定後，均
    具殺傷力，亦有如附表一至三所示之內政部警政署刑事警察
    局槍彈鑑定書在卷可憑。足見被告之自白與事實相符，自得
    採為認定被告犯罪之證據。綜上所述，本件事證明確，被告
    之犯行，堪以認定。
二、被告甲○○未經許可製造可射發子彈具殺傷力之手槍、子彈
    ，其行為後槍砲彈藥刀械管制條例就未經許可持有手槍之部
    分已有修正（如附表），經比較結果，以行為時（即90年11
    月14日修正公布）槍砲彈藥刀械管制條例較有利於被告，依
    刑法第2 條第1 項前段之規定，核被告甲○○所為係犯90年
    11月14日修正公布之槍砲彈藥刀械管制條例第11條第1 項未
    經許可製造可發射子彈具有殺傷力之手槍罪及同條例第12條
    第1 項之未經許可製造子彈罪，被告甲○○與同案被告劉進
    忠間，就上開附表三未經許可製造可射發子彈具殺傷力之手
    槍犯行，有犯意聯絡，行為分擔，均為共同正犯，被告甲○
    ○未經許可持有土造金屬槍管等槍彈之主要組成零件之犯行
    ，為未經許可製造可發射子彈具有殺傷力之槍彈罪之階段行
    為；其持有可發射子彈具有殺傷力之槍枝及子彈之低度行為
    ，為其製造之高度行為所吸收，均不另論罪。被告以上所犯
    2 罪，時間緊接，手法相同，所犯各係同一罪名之罪，顯係
    各基於概括之犯意，反覆實施，應各依連續犯之規定分別論
    以一罪。又被告以上所犯2 罪間，犯意各別，罪名互殊，應
    予分論併罰。又被告利用不知情之車床工製造槍管，應成立
    間接正犯。公訴意旨雖未論及被告甲○○製造子彈犯行，然
    起訴其持有子彈既與未起訴之未經許可製造子彈罪有吸收犯
    之實質上一罪關係，應為起訴效力所及，本院自得併予審理
    ；又證人林子楠於92年12月18日前往三民第一分局接受詢問
    時，已供稱：當時「誌哥」（即甲○○）右邊斜背1 個黑包
    包，上車後從黑色包包抽出1 枝90手槍，「泡泡」（即劉進
    忠）從腰際取出1 枝90手槍給我們看等語（見警卷1 第20頁
    ）。又據被告甲○○於92年12月21日於三民第一分局接受詢
    問時稱：「（你是什麼時候經通知前往本分局協助調查？）
    於92年12月（筆錄誤載為10月）20日18時許與劉進忠一起來
    分局協助調查槍擊事件」「（當時你為何騙稱你所持有之槍
    枝丟棄於寶珠溝內？）我是自己想這樣就可以交代過去....
    」等語（見警卷1 第56頁）。顯見司法警察已可從林子楠之
    陳述，懷疑甲○○持有槍彈之事實，被告甲○○持有槍枝部
    分，既已經司法警察發覺，與持有具裁判上一罪關係之製造
    槍彈部分，雖尚未發覺，揆諸前述說明，仍與刑法第62條規
    定之自首要件不符，自不得以此減輕被告其刑。被告雖辯稱
    ：本件伊係自首，並報繳全部槍彈，應有槍砲彈藥刀械管制
    條例第18條第1 項減輕其刑之適用云云。惟查上開條例第18
    條第1 項減刑之規定，係以自首為前提要件，而本件被告並
    不成立自首，已如前述，自無適用上開減刑規定之餘地，併
    此明。又按槍砲彈藥刀械管制條例第18條第4 項規定：犯
    本條例之罪，於偵查或審判中自白，並供述全部槍械、彈藥
    、刀械之來源及去向，因而查獲或因而防止重大危害治安事
    件之發生者，始能減免其刑。該條項既以供述全部槍、彈之
    來源「及」「去向」，自係指已將槍、彈移轉與他人持有之
    情形而言。查被告於偵查中自白製造槍彈犯行，而查獲附表
    一被告持有及附表三劉進忠持有之槍彈，已如前述。然並無
    查獲被告有將製造槍彈移轉於他人持有之情形，有臺灣高雄
    地方法院檢察署檢察官以95年6 月19日雄檢博河92偵字第25
    665 字第37605 號函覆原審說明無誤（見原審卷二第254 頁
    ），而查獲之槍彈，均為被告及共犯劉進忠所持有，自不符
    合上開條例查獲去向之要件，尚難援引槍砲彈藥刀械管制條
    例第18條第4 項之規定減輕其刑，附此說明。
三、新舊法比較
  (一)按刑法第56條連續犯之規定，業於94年1 月7 日修正公布刪
    除，並於95年7 月1 日施行，則被告之犯行，因行為後新法
    業已刪除連續犯之規定，此刪除雖非犯罪構成要件之變更，
    但顯已影響行為人刑罰之法律效果，自屬法律有變更，依新
    法第2 條第1 項規定，比較新、舊法結果，仍應適用較有利
    於被告之行為時法律即舊法論以連續犯（最高法院95年第8
    次刑事庭會議決議參照）。
  (二)罰金刑部分：94年1 月7 日修正，於95年7 月1 日施行之刑
    法第33條第5 款規定：「罰金：新臺幣1,000 元以上，以百
    元計算之。」而被告行為時之刑法第33條則規定：「罰金：
    1 元以上」，足認此部份被告行為時之法律有利於被告。易
    服勞役部分：被告行為時，刑法第42條第2 項前段規定：「
    易服勞役以1 元以上3 元以下折算1 日。」又被告行為時之
    易服勞役折算標準，業據修正前罰金罰鍰提高標準條例第2
    條前段規定，就其原定數額提高為100 倍折算1 日，則本件
    被告行為時之易服勞役折算標準，應以銀元300 元折算1 日
    ，即新台幣900 元折算1 日。惟95年7 月1 日修正公布施行
    之刑法第42條第3 項前段規定：「易服勞役以新臺幣1,000
    元、2,000 元或3,000 元折算1 日。」比較修正前後之易服
    勞役折算標準，以修正後之規定，較有利於被告。
  (三)數罪併罰部分：被告行為後，刑法第51條業於民國94年1 月
    7 日修正公布，並於95年7 月1 日施行，修正前刑法第51條
    規定：「數罪併罰，分別宣告其罪之刑，依左列各款定其應
    執行者：」其中第5 款規定：「宣告多數有期徒刑者，於各
    刑中之最長期以上，各刑合併之刑期以下，定其刑期。但不
    得逾20年。」修正後刑法第51條第5 款規定：「宣告多數有
    期徒刑者，於各刑中之最長期以上，各刑合併之刑期以下，
    定其刑期。但不得逾30年。」比較結果，修正後刑法並非較
    有利於行為人，是被告依刑法第2 條第1 項前段之規定，仍
    應依修正前刑法，定其應執行之刑。
四、原審予以被告論科，固非無見，惟查(一)被告之犯罪時間在96
    年4 月24日以前，被告所犯製造子彈罪部分既經宣告有期徒
    刑1 年2 月，依96年罪犯減刑條例第2 條第1 項第3 款、第
    3 條規定，自應減其刑期及罰金各二分之一，原審未及審酌
    ，自有未合。(二)被告所犯製造槍枝、製造子彈2 罪，均基於
    概括之犯意，反覆實施，皆應成立連續犯，而原審均依包括
    之一罪論處，即有適用法則不當之失，亦有未合。(三)被告利
    用不知情之車床工製造槍管，自應成立間接正犯，原判決未
    於理由欄內說明，自屬理由不備。被告上訴意旨，雖指稱：
    伊主動供出製造槍彈犯行，並報繳全部槍彈，應有自首減刑
    之適用云云，固無足取，然原判決既有上述可議，自應由本
    院將原審此部分判決撤銷改判。審酌被告甲○○未經許可與
    同案被告劉進忠共同製造可射發子彈具殺傷力之槍枝，危害
    社會治安情節不輕，被告甲○○製造完成之改造手槍達5 枝
    （其中1 枝即與劉進忠共同製造，由劉進忠持有）、具殺傷
    力改造子彈38顆（經鑑定試射11顆）惡性非輕，惟念其犯後
    坦承犯行，主動帶同警方起出所製造、持有之槍彈，態度良
    好等一切情狀，分別量處如主文第2 項所示之刑，製造子彈
    部分並依中華民國96年罪犯減刑條例規定減刑如主文第2 項
    所示。並定其應執行刑有期徒刑6 年6 月，併科罰金新臺幣
    105 萬元，並諭知易服勞役之折算標準，扣案如附表一、二
    、三所示具殺傷力之槍枝、子彈及槍管、火藥等主要組成零
    件，均屬違禁物，應依刑法第38條第1 項第1 款、第2 項之
    規定，併予宣告沒收；附表三所示之底火等物，均為被告甲
    ○○所有，分別供其製造槍枝、子彈所用，爰依刑法第38條
    第1 項第2 款之規定分別於該等罪名項下，為沒收之諭知。
    又其中附表三所示之槍枝，係被告甲○○與劉進忠共同製造
    ，併宣告沒收。
據上論斷，應依刑事訴訟法第368條、第369條第1項前段、第364
條、第299條第1項前段，90年11月14日修正公布之槍砲彈藥刀械
管制條例第11條第1項、第12條第1項、第18條、刑法第11條前段
、第2 條第1 項、第28條、第56條（修正前）、第51條第5 款（
修正前）、第7 款、第42條第3 項、第38條第1 項第1 款，中華
民國96年罪犯減刑條例第2 條第1 項第3 款、第7 條，判決如主
文。
本案經檢察官林慶宗到庭執行職務。
中　　華　　民　　國　　96　　年　　10　　月　　11　　日
                  刑事第三庭    審判長法  官  周賢銳
                                      法  官  黃仁松
                                      法  官  謝宏宗
以上正本證明與原本無異。
如不服本判決應於收受本判決後10日內向本院提出上訴書狀，其
未敘述上訴理由者，並得於提起上訴後10日內向本院補提理由書
狀（均須按他造當事人之人數附繕本）「切勿逕送上級法院」。
中　　華　　民　　國　　96　　年　　10　　月　　12　　日
　　　　　　　　　　　　　　　　　　　書記官  熊惠津
附錄本件判決論罪科刑法條：
90年11月14日修正公布之槍砲彈藥刀械管制條例第11條第1 項
未經許可，製造、販賣或運輸第4 條第1 項第1 款所稱其他可發
射金屬或子彈具有殺傷力之各式槍砲者，處5 年以上有期徒刑，
併科新臺幣1,000萬元以下罰金。
90年11月14日修正公布之槍砲彈藥刀械管制條例第12條第1 項
未經許可，製造、販賣或運輸子彈者，處1 年以上7 年以下有期
徒刑，併科新台幣500 萬元以下罰金。
 附表一 ：甲○○改造、持有之槍彈
┌───┬────────┬───────┬───────────────┐
│編號  │名稱/數量       │查獲時間、地點│備                          註│
├───┼────────┼───────┼───────────────┤
│1     │改造手槍（槍枝管│92年12月21日15│係由仿GLOCK 廠17型半自動手槍製│
│      │制編號0000000000│時15分、高雄市│造之玩具手槍將原槍管彈室加裝土│
│      │號，含彈匣1 個）│三民區○○路25│造金屬管而成之改造手槍，機械性│
│      │1 枝            │0巷13號4樓之2 │能良好，可擊發適用子彈，認具殺│
│      │                │（建興市場1樓 │傷力【內政部警政署刑事警察局刑│
│      │                │攤位）        │鑑字第0920245647號（92偵字第25│
│      │                │              │665 號卷第119-136 頁）】。    │
├───┼────────┼───────┼───────────────┤
│2     │改造手槍（槍枝管│同上。        │係由仿GLOCK 廠17型半自動手槍製│
│      │制編號0000000000│              │造之玩具手槍將原槍管彈室加裝土│
│      │號，含彈匣1 個）│              │造金屬管而成之改造手槍，機械性│
│      │1 枝            │              │能良好，可擊發適用子彈，認具殺│
│      │                │              │傷力【內政部警政署刑事警察局刑│
│      │                │              │鑑字第0920245647號（92偵字第25│
│      │                │              │665號卷第119-136頁）】。      │
├───┼────────┼───────┼───────────────┤
│3     │土造鋼管槍（槍枝│同上          │係兩節式土造鋼管槍，以打擊底火│
│      │管制編號00000000│              │（藥）引爆子彈內火藥為發射動力│
│      │76號）1枝。     │              │，機械性能良好，可擊發適用子彈│
│      │                │              │，認具殺傷力【刑鑑字第09202456│
│      │                │              │47號（92偵字第25665 號卷第119-│
│      │                │              │136 頁）】。                  │
├───┼────────┼───────┼───────────────┤
│4     │改造手槍（槍枝管│93年01月08日16│係由仿GLOCK 廠17型半自動手槍製│
│      │制編號0000000000│時20分、高雄市│造之玩具手槍換裝土造金屬槍管而│
│      │號，含彈匣1 個）│三民區○○路與│成之改造手槍，機械性能良好，可│
│      │1枝。           │同盟路        │擊發適用子彈，認具殺傷力【內政│
│      │                │              │部警政署刑事警察局刑鑑字第0930│
│      │                │              │012821號（92偵字第25665 號卷第│
│      │                │              │111-118 頁）】。              │
├───┼────────┼───────┼───────────────┤
│5     │改造手槍（槍枝管│93年01月08日16│係由仿GLOCK 廠17型半自動手槍製│
│      │制編號0000000000│時50分、高雄市│造之玩具手槍換裝土造金屬槍管而│
│      │號，含彈匣1 個）│三民區保安宮金│成之改造手槍，機械性能良好，可│
│      │1枝。           │獅湖橋底      │擊發適用子彈，認具殺傷力【內政│
│      │                │              │部警政署刑事警察局刑鑑字第0930│
│      │                │              │012821號（92偵字第25665 號卷第│
│      │                │              │111-118頁）】。               │
├───┼────────┼───────┼───────────────┤
│6     │制式9厘米子彈6顆│同上。        │均係口徑9mm 之制式子彈，認均具│
│      │                │              │殺傷力【內政部警政署刑事警察局│
│      │                │              │刑鑑字第0920245647號（92偵字第│
│      │                │              │25665 號卷第119-136 頁）】。  │
├───┼────────┼───────┼───────────────┤
│7     │制式38子彈1顆   │同上。        │係口徑0.38吋之制式子彈，認具殺│
│      │                │              │傷力。【內政部警政署刑事警察局│
│      │                │              │刑鑑字第0920245647號（92偵字第│
│      │                │              │25665 號卷第119-136 頁）】。  │
├───┼────────┼───────┼───────────────┤
│8     │制式霰彈40顆（扣│同上          │均係12GAUGE 之制式霰彈，採樣10│
│      │案50顆，試射10顆│              │顆試射，均可擊發，認均具殺傷力│
│      │，餘40顆）      │              │。【內政部警政署刑事警察局刑鑑│
│      │                │              │字第0920245647號（92偵字第    │
│      │                │              │25665 號卷第119-136 頁）】。  │
├───┼────────┼───────┼───────────────┤
│9     │改造子彈22顆（扣│同上          │均係由玩具金屬彈殼加裝直徑6.0m│
│      │案32顆，試射10顆│              │m 之鋼珠改造而成之改造子彈，經│
│      │，餘22顆）      │              │採樣10顆試射，均可擊發，認均具│
│      │                │              │殺傷力。【內政部警政署刑事警察│
│      │                │              │局刑鑑字第0920245647號（92偵字│
│      │                │              │第25665 號卷第119-136頁）】。 │
│      │                │              │                              │
├───┼────────┼───────┼───────────────┤
│10    │改造子彈3 顆（扣│同上          │均係具直徑約9.0mm 金屬彈頭之土│
│      │案4 顆，試射1 顆│              │造子彈，經採樣1 顆試射，可擊發│
│      │，餘3 顆）      │              │，認均具殺傷力。【內政部警政署│
│      │                │              │刑事警察局刑鑑字第0920245647號│
│      │                │              │（92偵字第25665 號卷第119-136 │
│      │                │              │頁）】。                      │
├───┼────────┼───────┼───────────────┤
│11    │改造子彈1 顆（扣│93年1 月8 日17│均係由玩具金屬彈殼加裝直徑約6m│
│      │案2 顆，試射1 顆│時20分、高雄市│m 鋼珠改而成之改造子彈，經採樣│
│      │，餘1 顆）      │三民區○○路20│1 顆試射，可擊發，認具殺傷力。│
│      │                │2 巷高速公路涵│【內政部警政署刑事警察局刑鑑字│
│      │                │洞電箱旁      │第0000000000號（92偵字第25665 │
│      │                │              │號卷第111-118頁）】。         │
└───┴────────┴───────┴───────────────┘
 附表二：甲○○改造槍彈枝工具
┌──┬───────────────┬───────┬─────────┐
│編號│名稱/數量                     │查獲時地      │備註              │
├──┼───────────────┼───────┼─────────┤
│1   │槍管10支【2 支土造金屬槍管為主│92年12月21日15│供改造槍枝所用。  │
│    │要組成零件，係違禁物，其餘非主│時15分、高雄市│                  │
│    │要組成零件】                  │三民區○○路25│                  │
│    │                              │0巷13號4樓之2 │                  │
│    │                              │（建興市場1樓 │                  │
│    │                              │攤位）        │                  │
├──┼───────────────┼───────┼─────────┤
│2   │彈簧1 批（18支）              │同上          │同上              │
├──┼───────────────┼───────┼─────────┤
│3   │彈殼47枚。                    │同上          │供改造子彈所用。  │
├──┼───────────────┼───────┼─────────┤
│4   │底火1盒（121顆）。            │同上          │同上              │
├──┼───────────────┼───────┼─────────┤
│5   │銅彈頭8顆。                   │同上          │同上              │
├──┼───────────────┼───────┼─────────┤
│6   │鐵珠1批。                     │同上          │同上              │
├──┼───────────────┼───────┼─────────┤
│7   │火藥1 瓶【火藥為炸彈或爆裂物的│同上          │同上              │
│    │主要組成零件                  │              │                  │
│    │係違禁物】                    │              │                  │
├──┼───────────────┼───────┼─────────┤
│8   │鑿釘2 支。                    │同上          │改造槍枝及子彈所用│
│    │                              │              │。                │
└──┴───────────────┴───────┴─────────┘
附表三：劉進忠持有之槍枝
┌───┬────────┬───────┬───────────────┐
│編號  │名           稱 │查獲時間、地點│備                          註│
├───┼────────┼───────┼───────────────┤
│1     │改造手槍（槍枝管│92年12月21日04│係由仿FN廠半自動手槍製造之金屬│
│      │制編號0000000000│時50分、高雄市│玩具手槍，換裝土造金屬槍管改造│
│      │號，含彈匣1 個）│三民區○○路（│而成之改造手槍，機械性能良好，│
│      │1枝。           │科工館側門花圃│可擊發適用子彈，認具殺傷力【內│
│      │                │下）          │政部警政署刑事警察局刑鑑字第09│
│      │                │              │00000000號（92偵字第25665 號卷│
│      │                │              │第75-77 頁）】。              │
└───┴────────┴───────┴───────────────┘
槍砲彈藥刀械管制條例未經許可持有手槍罪歷次修正表
┌────────┬────────────────────────────┐
│現行條文第7 條第│未經許可，持有、寄藏或意圖販賣而陳列第1 項所列槍砲、彈藥│
│4 項與86年11月24│者，處5年以上有期徒刑，併科新台幣1,000萬元以下罰金。    │
│日同            │                                                        │
├────────┼────────────────────────────┤
│86年11月24日修正│未經許可，持有、寄藏或意圖販賣而陳列第1 項所列槍砲、彈藥│
│（同條項）      │者，處5 年以上有期徒刑，併科新臺幣1,000 萬元以下罰金。  │
├────────┼────────────────────────────┤
│74年01月18日修正│未經許可，無故持有、寄藏或意圖販賣而陳列第1 項及第2 項所│
│（同條項）      │列槍砲之一者，處1年以上7年以下有期徒刑。                │
└────────┴────────────────────────────┘
槍砲彈藥刀械管制條例關於製造、持有可射發金屬或子彈具殺傷
力之槍枝罪歷次修正表
┌────────┬────────────────────────────┐
│現行條文第8 條第│未經許可，製造、販賣或運輸鋼筆槍、瓦斯槍、麻醉槍、獵槍、│
│1項、第4項      │空氣槍或第4 條第1 項第1 款所定其他可發射金屬或子彈具有殺│
│                │傷力之各式槍砲者，處無期徒刑或5 年以上有期徒刑，併科新臺│
│                │幣1 千萬元以下罰金。                                    │
│                │未經許可，持有、寄藏或意圖販賣而陳列第1 項所列槍枝者，處│
│                │3 年以上10年以下有期徒刑，併科新臺幣700 萬元以下罰金。  │
│                │第 1 項至第 3 項之未遂犯罰之。                          │
├────────┼────────────────────────────┤
│89年7月5日修正  │未經許可，製造、販賣或運輸第4 條第1 項第1 款所稱其他可發│
│第11條第1 項、第│射金屬或子彈具有殺傷力之各式槍砲者，處5 年以上有期徒刑，│
│4 項            │併科新臺幣1,000萬元以下罰金。                           │
│                │未經許可，持有、寄藏或意圖販賣而陳列第一項所列槍砲者，處│
│                │1年以上7年以下                                          │
│                │有期徒刑，併科新臺幣700萬元以下罰金。                   │
│                │第1項至第3項之未遂犯罰之。                              │
└────────┴────────────────────────────┘
